臺灣臺南地方法院刑事判決　
110年度交易字第1227號
公  訴  人  臺灣臺南地方檢察署檢察官
被      告  呂韋賢


上列被告因公共危險案件，經檢察官提起公訴（110年度營偵字
第2322號），被告於本院準備程序中就被訴事實為有罪之陳述，
經告知簡式審判程序之旨，並聽取被告與公訴人意見後，本院裁
定以簡式審判程序進行審理，判決如下：
    主  文
呂韋賢駕駛動力交通工具而吐氣所含酒精濃度達每公升零點二五
毫克以上，處有期徒刑貳月，併科罰金新臺幣壹萬元，有期徒刑
如易科罰金，罰金如易服勞役，均以新臺幣壹仟元折算壹日。
    事實及理由
一、本案被告呂韋賢所犯為死刑、無期徒刑、最輕本刑3年以上
    有期徒刑以外之罪，亦非高等法院管轄之第一審案件，其於
    準備程序中就被訴事實為有罪之陳述，經告知簡式審判程序
    之旨，並聽取檢察官及被告之意見後，本院依刑事訴訟法第
    273條之1第1項規定裁定進行簡式審判程序，是本案之證據
    調查，依同法第273條之2規定，不受同法第159條第1項、第
    161條之2、第161條之3、第163條之1及第164條至第170條所
    規定證據能力認定及調查方式之限制，合先敘明。
二、本案除應於證據欄補充：「被告於本院準備程序及審理時之
    自白」外，其餘之犯罪事實及證據均引用本案起訴書之記載
    （如附件）。
三、論罪科刑：
  ㈠按行為後法律有變更者，適用行為時之法律。但行為後之法
    律有利於行為人者，適用最有利於行為人之法律，刑法第2
    條第1項定有明文。查被告行為後，刑法第185條之3第1項業
    於民國111年1月28日修正公布，於同年月30日生效施行，而
    修正前刑法第185條之3第1項之法定刑為「2年以下有期徒刑
    ，得併科新臺幣（下同）20萬元以下罰金」，修正後則為「
    3年以下有期徒刑，得併科30萬元以下罰金」，經比較修正
    前後之規定，修正後之新法並未較有利於被告，依刑法第2
    條第1項本文規定，應適用被告行為時即修正前之規定論處
    。
　㈡核被告所為，係犯修正前刑法第185條之3第1項第1款前段之
    駕駛動力交通工具而吐氣所含酒精濃度達每公升0.25毫克以
    上之罪。
　㈢茲審酌被告前已有酒後駕車之違法情事，有臺灣高等法院被
    告前案紀錄表附卷可參（見本院卷第11頁），被告明知酒後
    不能駕車及酒醉駕車之危險性，竟猶漠視自己安危，復罔顧
    法律禁止規範與公眾道路通行之安全，於酒後吐氣所含酒精
    濃度已逾法定容許標準後，仍駕駛自用小客車行駛於道路，
    對公眾交通往來造成潛在之高度危險，所為實無足取，亦顯
    見其無視法紀，更缺乏對其他用路人人身安全之尊重觀念，
    殊為不該，復審酌其犯後於本院準備程序及審理時坦承犯行
    不諱，兼衡其駕駛車輛之時間、地點、車輛種類及其為警查
    獲時測得吐氣所含酒精濃度為每公升0.28毫克，暨其自陳學
    歷為高中畢業，目前為水電學徒，每月收入約2萬多元，與
    母親同住，須扶養母親，未婚無子女（見本院卷第65頁）之
    智識程度、家庭生活狀況等一切情狀，量處如主文所示之刑
    ，並就有期徒刑及併科罰金刑部分，分別諭知易科罰金及易
    服勞役之折算標準，以示懲儆。 　　 　　
據上論斷，應依刑事訴訟法第273條之1第1項、第299條第1項本
文、第310條之2、第454條第2項，判決如主文。
本案經檢察官胡晟榮提起公訴，檢察官黃信勇到庭執行職務。
中　　華　　民　　國　　111 　年　　3 　　月　　7 　　日
                  刑事第十庭    法　官　潘明彥
以上正本證明與原本無異。
如不服本判決應於收受本判決後20日內向本院提出上訴書狀，並
應敘述具體理由。其未敘述上訴理由者，應於上訴期間屆滿後20
日內向本院補提理由書狀（均須按他造當事人之人數附繕本）「
切勿逕送上級法院」。 
　　　　　　　　　　　　　　　　書記官  蘇豐展
中　　華　　民　　國　　111 　年　　3 　　月　　7 　　日
附錄本案論罪科刑法條：
修正前中華民國刑法第185條之3第1項
駕駛動力交通工具而有下列情形之一者，處2年以下有期徒刑，
得併科20萬元以下罰金：
一、吐氣所含酒精濃度達每公升零點二五毫克或血液中酒精濃度
    達百分之零點零五以上。
二、有前款以外之其他情事足認服用酒類或其他相類之物，致不
    能安全駕駛。
三、服用毒品、麻醉藥品或其他相類之物，致不能安全駕駛。

【附件】：
臺灣臺南地方檢察署檢察官起訴書
                                   110年度營偵字第2322號
　　被　　　告　呂韋賢　男　36歲（民國00年0月00日生）
　　　　　　　　　　　　住臺南市○○區○○街000號3樓之1
　　　　　　　　　　　　國民身分證統一編號：Z000000000號
上列被告因公共危險案件，已經偵查終結，認應提起公訴，茲將
犯罪事實及證據並所犯法條分敘如下：
　　　　犯罪事實
一、呂韋賢自民國110年11月3日上午11時30分許起，在臺南市永
    康區某處之友人家中，自行飲用啤酒後，竟未待體內酒精成
    分完全退卻，猶駕駛車號0000-00號自小客車於道路之上。
    嗣於同日晚間8時2分許，呂韋賢駕車至臺南市○○區○道0號高
    速公路北向284公里處之新營服務區時，因執行酒駕路檢之
    警員聞得渠身上帶有酒氣，乃對之以酒精測試器測試，結果
    測得渠吐氣所含酒精濃度為每公升0.28毫克，始悉上情。
二、案經內政部警政署國道公路警察局第四公路警察大隊報告偵
    辦。
　　　　證據並所犯法條
一、證據清單及待證事實：
  ㈠被告呂韋賢於警詢及偵查時之供述：證明被告於駕車上路前
    ，曾有飲用啤酒之事實。
  ㈡酒精濃度呼氣測試結果列印紙、呼氣酒精測試器檢定合格證
    書：證明被告受測後，測得渠吐氣所含酒精濃度為每公升0.
    28毫克之事實。
二、核被告所為，係犯刑法第185條之3第1項第1款之不能安全駕
    駛動力交通工具罪嫌。
三、依刑事訴訟法第251條第1項提起公訴。
　　此　致
臺灣臺南地方法院
中　　華　　民　　國　 110　　年　　11　　月　　26　　日
                              檢  察  官  胡晟榮
本件證明與原本無異
中　　華　　民　　國　 110　　年　　11　　月　　30　　日
                              書  記  官  許靜萍
附錄所犯法條
中華民國刑法第185條之3
駕駛動力交通工具而有下列情形之一者，處 2 年以下有期徒刑
，得併科 20 萬元以下罰金：
一、吐氣所含酒精濃度達每公升零點二五毫克或血液中酒精濃度
    達百分之零點零五以上。
二、有前款以外之其他情事足認服用酒類或其他相類之物，致不
    能安全駕駛。
三、服用毒品、麻醉藥品或其他相類之物，致不能安全駕駛。
因而致人於死者，處 3 年以上 10 年以下有期徒刑；致重傷者
，處 1 年以上 7 年以下有期徒刑。
曾犯本條或陸海空軍刑法第 54 條之罪，經有罪判決確定或經緩
起訴處分確定，於五年內再犯第 1 項之罪因而致人於死者，處
無期徒刑或 5 年以上有期徒刑；致重傷者，處 3 年以上 10 年
以下有期徒刑。